臺灣高等法院刑事判決　　　　　　　　91年度上訴字第3672號
上　訴　人
即　自訴人　甲○○
被　　　告　乙○○（即亞信國際多媒體科技公司代表人）
被　　　告　丙○○
上列上訴人，因被告詐欺等案件，不服臺灣臺北地方法院91年度
自字第501號，中華民國91年10月29日第一審判決，提起上訴，
本院判決如下：
    主  文
上訴駁回。
    理  由
甲、關於被告乙○○部分：
一、本件自訴意旨略以：甲○○於民國（下同）九十一年三月十
    日見自由時報第二十六版商品廣告，訂購由亞信國際多媒體
    科技公司刊登廣告及銷售之ＤＶＤ一台，於九十一年三月十
    六日收到ＤＶＤ，並交付新台幣七千零九十元整給新竹貨運
    ，有出貨單據為憑，惟收貨日即發現遙控器失靈，遂以電話
    溝通退換，並反應贈品與報刊相去甚遠，因此甲○○於次日
    （即九十一年三月十七日）到亞信國際多媒體科技公司退換
    遙控器及取發票，然實際測試產品，又與報登功能差距甚大
    ，本人因見報登『保證滿意，不滿意保證退款』字樣，多次
    以電話溝通退貨，即遭亞信國際多媒體科技公司拒絕，是亞
    信國際多媒體科技公司以詐欺方式刊登廣告，哄抬誇張產品
    功能，並以聳動文字『保證滿意，不滿意保證退款』字樣，
    變相將不實贈品附加於產品單價，欺騙消費者，又拒絕退還
    產品，白紙黑字，證據確鑿，公開以詐欺方式騙取金錢等情
    ，因認被告乙○○犯有刑法詐欺、背信及重利罪嫌云云。
二、自訴意旨認被告乙○○涉有詐欺等罪嫌，無非係以：存證信
    函、亞信國際多媒體科技公司出貨單、新竹貨運收貨單、統
    一發票、報紙廣告（均為影本）以及所購買之數位影音光碟
    機資為佐證。訊據被告乙○○並不否認為亞信國際多媒體科
    技公司負責人以及公司出售數位影音光碟機與自訴人之事實
    。但辯稱：(1)數位影音光碟機有報紙所載之功能，而機器螢
    光板燒掉，可能是裡面之晶片壞掉等語。(2)再者，賣給自訴
    人之ＤＶＤ報紙所載的功能都有，且係依照進口商的功能刊
    登廣告，並無誇大或逾越之情，且亦有進口商業務經理莊漢
    忠到庭說明。(3)至於自訴人主張價格與市價不符，乃係因光
    碟市場價格變化很快所致。並無詐欺、背信及重利犯行等語
    。
三、經查：
（一）上訴人即自訴人於民國九十一年三月十日向亞信國際多媒
      體科技公司訂購數位影音光碟機一台，並於同年三月十六
      日取得數位影音光碟機以及所附帶之ＤＶＤ影片五十片、
      ＶＣＤ影片五十片（片名為創世紀、報紙廣告原刊登為十
      片，後經亞信國際多媒體科技公司員工表示加至五十片）
      ，嗣經自訴人使用不到二個月，數位影音光碟機之ＬＣＤ
      （螢光板）燒掉，還將ＣＤ卡在機器中等情，業經自訴人
      陳述明確，並有存證信函、亞信國際多媒體科技公司出貨
      單、新竹貨運收貨單、統一發票、報紙廣告（均為影本）
      在卷可稽，並經被告乙○○到庭陳述確有此買賣（見本院
      卷九十四年三月二十二日審判筆錄）相符，應堪採信。
（二）其次，自訴人所購買之數位影音光碟機由自訴人於原審審
      理中攜帶到庭經勘驗結果，該數位影音光碟機之外型型號
      與報紙廣告中之產品相片相符，此有筆錄在卷可按，而報
      紙廣告中所刊登具有之功能中，數位影音光碟機具有「全
      區碼多重選擇」之功能（但沒有不挑片），至於其他之功
      能，自訴人並未試過，不知道有無具備該功能等語，並據
      自訴人陳述明確，是尚無從證明該數位影音光碟機有規格
      功能不符之情形，亦堪認定。另據自訴人所述，其平均一
      天使用一個小時，一星期機器就壞掉，並無拿去修理等語
      （詳本院94年3月22日審判筆錄），則該光碟機究係如何
      壞掉，係該機原有之瑕疵或自訴人使用不當而壞掉，原因
      不明，自無從藉以認定係被告之詐欺行為所致。
（三）再者：本件之報紙廣告係刊登「德國知名品牌」，而此與
      數位影音光碟機係德國品牌而在加拿大製造之情形，被告
      亦陳稱其廣告係依據進口商之功能產品所標示，並據該進
      口商飛音貿易公司業務經理莊漢忠到庭具結證稱：我們公
      司標示出來的功能絕對沒有問題，至於自訴人所稱卡住或
      燒掉有無人為因素，則由工程部門來解釋等語（見本院卷
      九十二年五月十五日訊問筆錄），足徵被告就系爭產品之
      廣告並無誇大或逾越功能，有使人陷於錯誤之虞，此與詐
      欺罪之構成要件不符。
（四）且觀所附帶之影片數量並無短少，亦據自訴人陳述明確，
      雖自訴人認為所附帶之ＤＶＤ影片並非屬如所廣告載之「
      經典鉅片」之價值（另自訴人主張廣告所載「精彩院線片
      」，實際上僅有由成龍主演之紅番區以及一個好人二部影
      片為院線片，其餘均非院線片），惟此與施用詐術之情形
      尚屬有間。又廣告上雖亦載明「保證滿意，不滿意退款」
      之字樣，然查自訴人使用不到二個月之情形，此係事後維
      修及被告公司負保固責任之問題，自訴人要求退款，亦為
      民事責任之爭議，自難以有此約定即據以推論被告有何詐
      欺意圖及施詐行為。末查，光碟機乃屬時下一般科技產品
      ，日新月異，時時推陳出新，價格波動差距甚大，為社會
      一般人所共認，益以本件促銷所附帶之ＤＶＤ影片五十片
      、ＶＣＤ影片五十片以觀，本院尚難認為有如自訴人上訴
      所稱被告光碟機之價格與市價不符，而有詐欺之嫌。綜上
      所述，本件無從認定被告有何詐欺之犯行。
（五）又上訴人即自訴人雖認被告乙○○之行為亦涉有背信、重
      利罪嫌云云。然查：刑法第三百四十二條背信罪之犯罪構
      成要件係為他人處理事務，而違背其任務之行為。而刑法
      第三百四十四重利罪之犯罪構成要件，係乘他人急迫、輕
      率或無經驗貸以金錢或其他物品，而取得與原本顯不相當
      之重利者而言。綜觀二者之構成要件與自訴人自訴所述之
      事實，並無為他人處理事務或貸以金錢、物品之行為。自
      無違背其任務之行為或取得與原本顯不相當之重利可言，
      當無構成背信罪或重利罪之餘地。
（六）綜上論述，本件並無證據足資證明被告有詐欺、背信、重
      利等之犯意及行為，應僅係單純民事糾紛，與詐欺、背信
      、重利罪之構成要件有間，自難以該罪相繩。此外，復查
      無其他積極證據足資證明被告確有自訴意指所述之犯行，
      自屬不能證明被告乙○○犯罪，原審為無罪之諭知，核無
      不合，自訴人上訴仍執前詞指摘原判決不當，為無理由，
      應予駁回。
乙、關於被告丙○○部分：
    查自訴人上訴意旨另以：台北地方法院承審法官蘇建豐包庇
    圖利亞信國際多媒體科技公司之詐欺案（證據：判決書一份
    及自訴人眉批影本），致生損害自訴人甲○○之財產（金錢
    ）及利益，而有枉法判決，涉犯刑法瀆職罪云云。經查被告
    丙○○係原審之承辦法官，並非上訴人自訴之被告，亦非原
    審判決之當事人，上訴人對之提起上訴，顯不合法律上之程
    式，依法應予駁回，並不經言詞辯論為之。
據上論斷，應依刑事訴訟法第367條前段、第368條、第372條，
判決如主文。
中　　華　　民　　國　　94　　年　　3 　　月　　31　　日
　　　　　　　　　臺灣高等法院刑事第五庭
                      審判長法　官房  阿  生
　　　　　　　　　　　　    法　官雷  元  結
　　　　　　　 　 　　　　　法　官蔡  光  治
以上正本證明與原本無異。
不得上訴。
                            書記官陳  韋  杉
中　　華　　民　　國　　94　　年　　4 　　月　　4 　　日
